【裁判字號】    97,交簡上,73
【裁判日期】    970703
【裁判案由】    過失傷害
【裁判全文】
臺灣高雄地方法院刑事判決            97年度交簡上字第73號
上  訴  人  臺灣高雄地方法院檢察署檢察官
被      告  丙○○
                    （另案在臺灣泰源技能訓練所執行）
上列被告因過失傷害案件，檢察官不服本院民國97年1 月25日交
通法庭96年度交簡字第3767號刑事簡易判決（原聲請案號：96年
度偵字第20218 號），提起上訴，本院依簡式審判程序審理，判
決如下：
    主  文
原判決撤銷。
丙○○犯過失傷害罪，處有期徒刑伍月，如易科罰金，以新臺幣
貳仟元折算壹日；減為有期徒刑貳月又拾伍日，如易科罰金，以
新臺幣貳仟元折算壹日。
    事  實
一、丙○○於民國96年2 月27日晚上9 時30分前某時，駕駛牌照
    號碼0020-XD 號自用小客車，沿高雄市○○區○○路由北往
    南方向行駛。嗣於同日晚上9 時30分許，行經該路段海軍營
    區大門口前時，本應注意汽車應在遵行車道內行駛且在劃有
    分向限制線之路段，不得駛入來車車道內，並應注意車前狀
    況，隨時採取必要之安全措施，且依當時天候晴、夜間有照
    明，柏油路面乾燥、無缺陷、無障礙物等情形，亦無不能注
    意之情事，竟疏未注意及此，為閃避不明動物，而駛入對向
    車道，直接撞擊對向車道由丁○○所騎乘並搭載甲○○、乙○○而停於路旁之牌照號碼XPT-080 號重型機車，致丁○○
    左足踝開放性骨折併軟組織缺損、左股骨分段性骨折及左趾
    骨開放性骨折；甲○○左足第1 至第4 蹠骨骨折、左足跟壓
    砸傷合併皮膚缺失及左踝撕裂傷；乙○○左股骨骨折及左脛
    骨骨折。丙○○於員警抵達現場時，向現場處理之員警表明
    其為肇事之駕駛人，自首並接受裁判而查獲。
二、案經丁○○、甲○○及乙○○訴由高雄市政府警察局鼓山分
    局報告臺灣高雄地方法院檢察署檢察官聲請簡易判決處刑。
    理  由
一、本件被告丙○○所犯係死刑、無期徒刑、最輕本刑為3 年以
    上有期徒刑以外之罪，其於本院準備程序中就被訴事實為有
    罪之陳述，經告知簡式審判程序之旨，並聽取其與公訴人之
    意見後，合議庭裁定改行簡式審判程序。
二、上揭事實，業據被告於本院審理時坦白承認，核與證人即告
    訴人丁○○指訴之情節相符，並有卷附之道路交通事故調查
    報告表、交通事故現場圖、談話紀錄表各1 份及現場照片13
    張；財團法人義大醫院、國軍左營總醫院附設民眾診療服務
    處及高雄醫學大學附設中和紀念醫院診斷證明書各1 份附卷
    可稽，足徵被告之自白與事實相符。
三、按汽車行駛時駕駛人應注意車前狀況，汽車在未劃設慢車道
    之雙向二車道行駛時應在遵行車道內行駛且在劃有分向限制
    線之路段行駛時，不得駛入來車之車道內，道路交通安全規
    則第94條、第97條第1 款及第2 款定有明文。本件被告駕駛
    自用小客車行經上開地點，依卷附道路交通事故調查報告表
    之記載及現場照片觀之，當時天候晴、夜間有照明、路面為
    乾燥無缺陷之柏油路面、道路上無障礙物，並無不能注意之
    情形，竟疏未注意車前狀況，復未注意不得駛入來車車道，
    僅因閃避不明動物即駛入對向車道，直接撞擊對向車道停放
    路旁之告訴人機車，致告訴人丁○○、甲○○及乙○○三人
    受有如事實欄所載之傷害，其行為自有過失，該過失駕駛行
    為與告訴人之傷害結果間，顯具有相當因果關係甚明。本件
    事證明確，被告犯行，堪以認定。
四、核被告所為，係犯刑法第284 條第1 項之過失傷害罪。被告
    一過失行為同時侵害三人之身體法益，為想像競合犯，依刑
    法第55條之規定應從一重處斷。另被告於肇事後，留在事故
    現場，並於有偵查犯罪職權之公務員發覺前，即主動向到場
    處理之員警坦承為肇事車輛之駕駛者一情，有高雄市○○○○○道路交通事故肇事人自首情形紀錄表1 份附卷可佐，嗣
    並接受員警詢問及調查，認已符合自首之要件，爰依刑法第
    62條之規定減輕其刑。
五、原審認被告罪證明確，予以論罪科刑，固非無見。惟告訴人
    丁○○因被告過失致受傷害，迄今近一年半時間，仍須以輪
    椅代步，不能起立行走，顯見所受傷害非輕，又被告至今仍
    未能與告訴人達成和解，拖延賠償，雖坦承犯行，仍難認具
    有悔意，原審判決未及審酌上情，量處被告有期徒刑4 月，
    尚非允當，檢察官以原審量刑過輕，循告訴人之請求提起上
    訴，指摘原判決不當，為有理由，應由本院予以撤銷改判。
    審酌被告恣意駕車，輕忽公眾交通安全，其疏未注意車前狀
    況，復駕車駛入有分向限制線之對向車道，致傷及告訴人三
    人，過失情節及造成傷害均非輕微，尤其告訴人丁○○迄今
    歷時已一年半載，仍不能行走，傷勢甚重，本院審理時固坦
    承犯行，但迄今仍未商談和解，並當庭陳稱「原本要和解，
    但被判刑」云云，未見有何悔意，殊屬可議，及犯後留在現
    場待員警到場處理，表明為肇事之人，未有逃避等一切情狀
    ，量處如主文所示之刑。並衡酌被告有多次竊盜、違反電信
    法等前科，有臺灣高等法院被告前案紀錄表在卷可查，素行
    非佳，其有高職肄業學歷，家境小康等情（參見警詢筆錄受
    詢問人欄），諭知如主文所示易科罰金之折算標準。末查
    本件被告犯罪時間係在96年4 月24日之前，合於中華民國96
    年罪犯減刑條例第2 條第1 項第3 款之規定，且無同條例第
    3 條、第5 條限制減刑之除外情形，爰減其宣告刑期二分之
    一（此項減刑只須合於減刑條件，法院並無裁量餘地），並
    諭知相同易科罰金之折算標準，以資懲儆。
據上論斷，應依刑事訴訟法第455 條之1 第1 項、第3 項、第36
9 條第1 項前段、第364 條、第273 條之1 第1 項、第284 條之
1 ，刑法第284 條第1 項前段、第55條、第62條、第41條第1 項
前段，刑法施行法第1 條之1 ，中華民國96年罪犯減刑條例第2
條第1項第3款、第7條，判決如主文。
本案經檢察官鄧藤墩到庭執行職務。
中    華    民    國    97    年    7     月    3     日
                  刑事第五庭  審判長法  官  黃建榮
                                    法  官  李殷君
                                    法  官  李嘉益
以上正本證明與原本無異。
不得上訴。
中    華    民    國    97    年    7     月    4     日
                                    書記官  郭南宏


司法院資訊處製作；財團法人民間司法改革基金會備份。
